# 请教陈版，关于商场联营模式是否包含租赁成分的问题

提问人：william3 时间：2021-12-03 11:02:04
A公司是一家服装生产企业，与B商场签订联营协议：由A公司向B商场支付销售提成、管理费（按店铺面积*平米单价）等费用，B商场提供场地给A公司经营门店，此外未单独约定场地租赁费事宜。虽然对于前述管理费是否包括租赁部分协议未说明，但我们仍基于该部分考虑该协议是否包含租赁成分。
对照协议中约定与准则：
（ 1 ）B商场能够确定营业时间，并可按照经营需要进行调整，A公司应予配合；A公司必须配合B商场于指定的时间开业和营业。此条很可能表明A公司不具有控制使用权-变更资产产出时间的权利。
（ 2 ）未经B商场书面同意，A公司不可擅自改变经营品牌货经营范围；不可将该店面转租、分租、转让、转借他人或与其他商户调换使用。此条很可能表明A公司无权在整个使用期间主导已识别资产的使用目的和使用方式
基于上述条款，我们判断该联营协议中不包含符合准则要求的租赁成分，无需确认使用权资产。请教一下陈版上述判断是否准确？
此外还想问一下续租选择权问题，A公司与C商场签订有商铺租赁协议，该协议租期 3 年，协议中未约定续租选择权。A公司对该门店进行装修，且根据品牌升级计划，1-2年会对门店进行重新装修，对于更换货架、灯具部分直接费用化，其他部分计入长摊，但摊销期一般不超过 2 年。A公司认为由于合同中未约定续租选择权，商场租金变化较快，且对于续租商场门店位置也可能发生变化，且公司销售战略每年都会进行更新，因此难以确定实际续租情况，因此在确认使用权资产的时候对续租选择权不进行考虑。陈版认为上述论据是否充足？

回答人：chenyiwei
1 、如果联营协议中具体约定了场地的位置、范围、面积等，一旦开始使用就较难调整的，则还是可以认为该交易中包含租赁的。但是，因为租金主要是分成扣点金额，所以可以认为作为可变租赁付款额（并非取决于指数或比率），可不纳入使用权资产和租赁负债，而是在实际发生时计入损益（销售费用）处理。
2 、也可以这样处理。